【裁判字號】    99,交上易,354
【裁判日期】    991214
【裁判案由】    過失傷害
【裁判全文】
臺灣高等法院刑事判決               99年度交上易字第354號
上  訴  人
即  被  告  管彥林
上列上訴人因過失傷害案件，不服臺灣板橋地方法院99年度交易
字第755 號，中華民國99年11月9 日第一審判決（起訴案號：臺
灣板橋地方法院檢察署99年度調偵字第1686號），提起上訴，本
院判決如下：
    主  文
上訴駁回。
    理  由
一、按依刑事訴訟法第350條、第361條、第362條、第367條規定
    ，不服地方法院之第一審判決而上訴者，須提出上訴書狀，
    並應敘述具體理由，為上訴必備之程式；其所提出之書狀未
    敘述上訴理由，或僅曾以言詞陳述上訴理由者，均應於上訴
    期間屆滿後20日內補提理由書於第一審法院。第一審法院經
    形式審查，認逾期未補提上訴理由者，應定期間先命補正；
    逾期未補正者，為上訴不合法律上之程式，應以裁定駁回。
    倘已提出上訴理由，但所提非屬具體理由者，則由第二審法
    院以上訴不合法律上之程式，判決駁回。而所謂具體理由，
    必係依據卷內既有訴訟資料或提出新事證，指摘或表明第一
    審判決有何採證認事、用法或量刑等足以影響判決本旨之不
    當或違法，而構成應予撤銷之具體事由，始克當之（例如：
    依憑證據法則具體指出所採證據何以不具證據能力，或依憑
    卷證資料，明確指出所為證據證明力之判斷如何違背經驗、
    論理法則）；倘僅泛言原判決認定事實錯誤、違背法令、量
    刑失之過重或輕縱，而未依上揭意旨指出具體事由，或形式
    上雖已指出具體事由，然該事由縱使屬實，亦不足以認為原
    判決有何不當或違法者（例如：對不具有調查必要性之證據
    ，法院未依聲請調查亦未說明理由，或援用證據不當，但除
    去該證據仍應為同一事實之認定），皆難謂係具體理由，俾
    與第二審上訴制度旨在請求第二審法院撤銷、變更第一審不
    當或違法之判決，以實現個案救濟之立法目的相契合，並節
    制濫行上訴（最高法院97年度台上字第892 號、97年度台上
    字第1402號、98年度台上字第2133號、98年度台上字第2158
    號、98年度台上字第2189號、98年度台上字第2204號、98年
    度台上字第4122號、98年度台上字第4196號、98年度台上字
    第4215號、98年度台上字第4225號、98年度台上字第4238號
    、98年度台上字第4304號、98年度台上字第4468號、98年度
    台上字第4476號、99年度台上字第482 號、99年度台上字第
    870 號、99年度台上字第884號、99年度台上字第987號、99
    年度台上字第1209號、99年度台上字第1220號、99年度台上
    字第1318號等判決意旨參照）。又原審法院對上訴書狀有無
    記載理由，為形式上之審查，認有欠缺，且未據上訴人自行
    補正者，固應定期間先命補正。然上訴理由是否具體，依96
    年7月4日刑事訴訟法第361 條修正理由三之說明，屬第二審
    法院審查範圍，不在命補正之列。
二、原審依憑上訴人即被告管彥林之供述、證人即告訴人詹英華
    之證言、道路交通事故調查表(一)、(二)、道路交通事故現場圖
    、談話紀錄表、車禍現場監視器畫面翻拍照片、車禍現場、
    車損照片、行政院衛生署雙和醫院診斷證明書、臺灣省臺北
    縣區車輛行車事故鑑定委員會99年8 月25日北縣鑑字第0995
    180651號函暨所附鑑定意見書、及道路交通事故肇事人自首
    情形紀錄表等，認定管彥林於民國98年12月9 日下午2 時50
    分許，騎乘車牌號碼369 －CVA 號重型機車，沿臺北縣中和
    市○○路二巷往保健路七巷方向行駛，行經臺北縣中和市○
    ○路二巷交岔路口時，本應注意駕駛人騎乘機車時，應遵守
    道路交通標線之指示，並應注意車前狀況，隨時採取必要之
    安全措施，及行經劃有「慢」字之無號誌交岔路口應注意減
    速慢行，作隨時停車之準備，而依當時天候晴，日間有照明
    ，為乾燥無缺陷亦無障礙物之柏油路面，視距良好等情狀，
    並無不能注意之情事，竟未作隨時停車之準備，復未注意車
    前狀況，貿然穿越上開交岔路口，適有詹英華騎乘車號 FSF
    －999 號重型機車，沿臺北縣中和市○○路往保健路二巷方
    向行駛行經上開交岔路口時，亦未作隨時停車之準備，且未
    注意讓右方來車先行，管彥林見狀後已煞避不及，其騎乘之
    機車左前車頭處因而撞擊詹英華騎乘機車右前腳踏板處，致
    詹英華人車倒地，並因此受有頭部損傷合併腦震盪、右側顴
    骨骨折、肋骨骨折之傷害。管彥林於上開肇事後留在現場等
    候，並經附近店家人員報警，其於臺北縣政府警察局中和第
    一分局警員藍功榮據報到場處理時，在有偵查犯罪職權之機
    關或公務員發覺前，向警員藍功榮坦承肇事自首進而接受裁
    判。適用刑法第284 條第1 項前段、第62條前段、第41條第
    1 項前段，刑法施行法第1 條之1 第1 項、第2 項前段，論
    處管彥林因過失傷害人，處拘役40日，如易科罰金，以新台
    幣1,000 元折算1 日。從形式上觀察，無何違誤或不當。
三、上訴意旨略以：上訴人不服原判決，特於法定期間內就原判
    決之全部提起上訴，理由：1.提事故交岔路口確有店家阻擋
    行車視線證明；2.提事故當時確有減速慢行證明；3.就判決
    書內文提出相關答辯云云。第查：原審認定被告確有原判決
    事實欄所載之犯行，已依憑上揭證據逐一敘明，俱有卷內證
    據可資覆按，核無任何憑空推論之情事，所為論斷，亦與經
    驗法則、論理法則，均屬無違。被告上訴理由，除列舉上引
    3 款標目外，未實質敘述其理由，亦未見其所述之舉證，又
    未依據卷內既有訴訟資料或提出新事證，指摘或表明第一審
    判決有何採證認事、用法或量刑等足以影響判決本旨之不當
    或違法，而構成應予撤銷之具體事由，與合法上訴所須提出
    之具體理由，並不相侔，與未提出具體理由無異，其上訴不
    合法律上之程式，爰不經言詞辯論，予以駁回。
據上論結，應依刑事訴訟法第367條前段、第372條，判決如主文
。
中    華    民    國    99    年    12    月    14    日
                     刑事第十二庭  審判長法  官  蔡永昌
                                         法  官  蘇隆惠
                                         法  官  蔡新毅
以上正本證明與原本無異。
不得上訴。
                                         書記官  賴立旻
中    華    民    國    99    年    12    月    14    日

司法院資訊處製作；財團法人民間司法改革基金會備份。
